# THIS IS AN INCOMPLETE STUB AND HAS TO BE CHECKED AND EXPANDED

-paradigm: V_I_1y_3y
 # Present
 -flex: <1>.o.e
  gramm: prs_stem,3,sg,m

 # Intransitive preterite
 -flex: <1>.a.e
  gramm: pst_stem,3,sg,m


 # Preterite
 -flex: <2>i.ele
  gramm: pst_stem,3,sg,m,3.o,sg.o,m.o
 -flex: <2>i.el…ôx
  gramm: pst_stem,2,sg,m,3.o,sg.o,m.o
 -flex: <2>i.ela
  gramm: pst_stem,3,sg,f,3.o,sg.o,m.o
 -flex: <2>i.elax
  gramm: pst_stem,2,sg,f,3.o,sg.o,m.o
 -flex: <2>i.eli
  gramm: pst_stem,1,sg,3.o,sg.o,m.o
 -flex: <2>i.exu
  gramm: pst_stem,2,pl,3.o,sg.o,m.o
 -flex: <2>i.elan
  gramm: pst_stem,1,pl,3.o,sg.o,m.o
